臺灣臺中地方法院刑事裁定
111年度聲字第1467號
聲  請  人  臺灣臺中地方檢察署檢察官
受  刑  人  呂展宏



上列聲請人因受刑人數罪併罰有2 裁判以上，聲請定其應執行之
刑（111年度執聲字第1070號），本院裁定如下：
    主    文
甲○○所犯如附表所示之罪及所處之刑，有期徒刑部分應執行有期
徒刑伍年陸月。
    理    由
一、按「數罪併罰，有2 裁判以上者，依刑法第51條規定，定其
    應執行之刑。宣告多數有期徒刑者，於各刑中之最長期以上
    ，各刑合併之刑期以下，定其刑期。但不得逾30年。」刑法
    第53條、第51條第5 款分別定有明文。又按「裁判確定前犯
    數罪者，併合處罰之。但有下列情形者，不在此限。一、得
    易科罰金之罪與不得易科罰金之罪。二、得易科罰金之罪與
    不得易服社會勞動之罪。三、得易服社會勞動之罪與不得易
    科罰金之罪。四、得易服社會勞動之罪與不得易服社會勞動
    之罪。前項但書情形，受刑人請求檢察官聲請定應執行刑者
    ，依第51條規定定之。」刑法第50條亦定有明文。而法律上
    屬於自由裁量之事項，有其外部性界限及內部性界限，並非
    概無拘束。依據法律之具體規定，法院應在其範圍選擇為適
    當之裁判者，為外部性界限；而法院為裁判時，應考量法律
    之目的，及法律秩序之理念所在者，為內部性界限。法院為
    裁判時，二者均不得有所逾越（最高法院80年台非字第473
    號判例意旨參照）。是以數罪併罰，有2 裁判以上，定其應
    執行之刑時，固屬於法院自由裁量之事項，然仍應受前揭外
    部性界限及內部性界限之拘束。又數罪併罰之定應執行之刑
    ，係出於刑罰經濟與責罰相當之考量，並非予以犯罪行為人
    或受刑人不當之利益，為一種特別的量刑過程，相較於刑法
    第57條所定科刑時應審酌之事項係對一般犯罪行為之裁量，
    定應執行刑之宣告，乃對犯罪行為人本身及所犯各罪之總檢
    視，除應考量行為人所犯數罪反應出之人格特性，並應權衡
    審酌行為人之責任與整體刑法目的及相關刑事政策，在量刑
    權之法律拘束性原則下，依刑法第51條第5款之規定，採限
    制加重原則，以宣告各刑中之最長期為下限，各刑合併之刑
    期為上限，但最長不得逾30年，資為量刑自由裁量權之外部
    界限，並應受法秩序理念規範之比例原則、平等原則、責罰
    相當原則、重複評價禁止原則等自由裁量權之內部抽象價值
    要求界限之支配，使以輕重得宜，罰當其責，俾符合法律授
    與裁量權之目的，以區別數罪併罰與單純數罪之不同，兼顧
    刑罰衡平原則（最高法院100年度台抗字第314號裁定意旨參
    照）。是於併合處罰，其執行刑之酌定，應視行為人所犯數
    罪之犯罪類型而定，倘行為人所犯數罪屬相同之犯罪類型者
    （如複數詐欺、施用或販賣毒品等），於併合處罰時，其責
    任非難重複之程度較高，應酌定較低之應執行刑；另行為人
    所犯數罪非惟犯罪類型相同，且其行為態樣、手段、動機均
    相似者，於併合處罰時，其責任非難重複之程度更高，應酌
    定更低之應執行刑。
二、查本件受刑人因詐欺等案件，先後經法院判處如附表所示之
    刑，均經分別確定在案，而其中附表編號1 至9 所示部分，
    前經本院以111 年度聲字第595號裁定應執行有期徒刑4 年
    確定；編號10 至12所示部分，經本院以109 年度金訴字第5
    98號判決應執行有期徒刑2年6月確定，此有各該判決書、臺
    灣高等法院被告前案紀錄表在卷可稽，是以，本院定應執行
    刑，不得逾越前述法律之外部性界限，即不得重於附表所示
    各罪之總和；亦應受內部性界限之拘束，即不得重於上開所
    定之執行刑有期徒刑4 年、2 年6月加計之總和。茲檢察官
    聲請就受刑人所犯如附表所示之各罪定其應執行之刑，本院
    審核認聲請為正當，並參酌受刑人於短期間內為附表所示犯
    行之整體犯罪非難評價、各行為彼此間之偶發性、與受刑人
    前科之關聯性、各行為所侵害法益之專屬性或同一性、數罪
    對法益侵害之加重效應、罪數所反映之受刑人人格特性與犯
    罪傾向、社會對此部分犯罪行為處罰之期待，並參酌實現刑
    罰公平性，裁量時應遵守之比例原則、公平正義原則等內部
    性界限等立法意旨，定其應執行之刑為如主文所示。
三、爰依刑事訴訟法第477 條第1 項，刑法第53條、第51條第5 
    款，裁定如主文。　　
中　　華　　民　　國　　111 　年　　6 　　月　　16　　日
                  刑事第十六庭  法  官  江彥儀
以上正本證明與原本無異。
如不服本裁定，應於收受送達後5日內向本院提出抗告狀。（應
附繕本）
                                書記官  曾靖文
中　　華　　民　　國　　111 　年　　6 　　月　　16　　日
附表：
編           號  1 2 3 罪           名  詐欺 詐欺 詐欺 宣     告    刑  有期徒刑1年10月 有期徒刑1年6月 有期徒刑1年4月 犯   罪  日  期  108年12月31日 109年1月14日 108年8月12日 偵  查  機   關 年  度  案   號  臺灣臺中地方檢察署108年度少連偵字第508號等 臺灣臺中地方檢察署108年度少連偵字第508號等 臺灣臺中地方檢察署108年度少連偵字第508號等 最  後事實審 法    院 臺灣高等法院臺中分院 臺灣高等法院臺中分院 臺灣高等法院臺中分院  案    號 109年度金上訴字第2430號等 109年度金上訴字第2430號等 109年度金上訴字第2430號等  判決日期 109年12月31日 109年12月31日 109年12月31日 確  定判  決 法    院 最高法院 最高法院 最高法院  案    號 110年度台上字第3635號等 110年度台上字第3635號等 110年度台上字第3635號等  確定日期 110年5月27日 110年5月27日 110年5月27日 得否易科罰金、易服社會勞動案件  不得易科罰金、不得易服社會勞動 不得易科罰金、不得易服社會勞動 不得易科罰金、不得易服社會勞動 備           註  臺灣臺中地方檢察署111年度執更字第1142號（編號1至9定應執行有期徒刑4年）   

編           號  4 5 6 罪           名  詐欺 詐欺 詐欺 宣     告    刑  有期徒刑1年1月 有期徒刑1年1月 有期徒刑1年 犯   罪  日  期  108年8月8日 108年8月22日 108年8月8日 偵  查  機   關 年  度  案   號  臺灣臺中地方檢察署108年度少連偵字第508號等 臺灣臺中地方檢察署108年度少連偵字第508號等 臺灣臺中地方檢察署108年度少連偵字第508號等 最  後事實審 法    院 臺灣高等法院臺中分院 臺灣高等法院臺中分院 臺灣高等法院臺中分院  案    號 109年度金上訴字第2430號等 109年度金上訴字第2430號等 109年度金上訴字第2430號等  判決日期 109年12月31日 109年12月31日 109年12月31日 確  定判  決 法    院 最高法院 最高法院 最高法院  案    號 110年度台上字第3635號等 110年度台上字第3635號等 110年度台上字第3635號等  確定日期 110年5月27日 110年5月27日 110年5月27日 得否易科罰金、易服社會勞動案件  不得易科罰金、不得易服社會勞動 不得易科罰金、不得易服社會勞動 不得易科罰金、不得易服社會勞動 備           註  臺灣臺中地方檢察署111年度執更字第1142號（編號1至9定應執行有期徒刑4年）   

編           號  7 8 9 罪           名  詐欺 詐欺 詐欺 宣     告    刑  有期徒刑1年10月 有期徒刑1年4月 有期徒刑1年3月 犯   罪  日  期  108年8月16日 108年8月7日 108年8月5日 偵  查  機   關 年  度  案   號  臺灣彰化地方檢察署108年度少連偵字第94號等 臺灣臺中地方檢察署108年度偵字第33609號等 臺灣臺中地方檢察署108年度偵字第33609號等 最  後事實審 法    院 臺灣高等法院臺中分院 臺灣臺中地方法院 臺灣臺中地方法院  案    號 109年度金上訴字第2308號等 109年度金訴字第94號 109年度金訴字第94號  判決日期 110年1月20日 110年11月9日 110年11月9日 確  定判  決 法    院 最高法院 臺灣臺中地方法院 臺灣臺中地方法院  案    號 110年度台上字第4274號 109年度金訴字第94號 109年度金訴字第94號  確定日期 110年7月1日 110年12月14日 110年12月14日 得否易科罰金、易服社會勞動案件  不得易科罰金、不得易服社會勞動 不得易科罰金、不得易服社會勞動 不得易科罰金、不得易服社會勞動 備           註  臺灣臺中地方檢察署111年度執更字第1142號（編號1至9定應執行有期徒刑4年）    

編           號  10 11 12 罪           名  詐欺 詐欺 詐欺 宣     告    刑  有期徒刑1年2月 有期徒刑1年10月 有期徒刑2年 犯   罪  日  期  108年8月5日 108年12月26日 109年1月13日 偵  查  機   關 年  度  案   號  臺灣臺中地方檢察署109年度偵字第19630號等 臺灣臺中地方檢察署109年度偵字第19630號等 臺灣臺中地方檢察署109年度偵字第19630號等 最  後事實審 法    院 臺灣臺中地方法院 臺灣臺中地方法院 臺灣臺中地方法院  案    號 109年度金訴字第598號 109年度金訴字第598號 109年度金訴字第598號  判決日期 110年12月16日 110年12月16日 110年12月16日 確  定判  決 法    院 臺灣臺中地方法院 臺灣臺中地方法院 臺灣臺中地方法院  案    號 109年度金訴字第598號 109年度金訴字第598號 109年度金訴字第598號  確定日期 111年1月11日 111年1月11日 11年1月11日 得否易科罰金、易服社會勞動案件  不得易科罰金、不得易服社會勞動 不得易科罰金、不得易服社會勞動 不得易科罰金、不得易服社會勞動 備           註  臺灣臺中地方檢察署111年度執字第2742號（編號10至12定應執行有期徒刑2年6月）